---
title: "Pobreza Multidimensional"
output: 
  flexdashboard::flex_dashboard:
    navbar:
    - {title: "En Redatam", href: " http://aru.noip.me/", align: right}  
    - {icon: "fa-info-circle", href: "https://www.aru.org.bo/", align: right}  
    orientation: rows
    vertical_layout: scroll
    theme: readable
    logo: aru.png
editor_options: 
  chunk_output_type: console
---

```{r setup, include=FALSE}
library(flexdashboard)
library(ggplot2)
library(haven)
library(dplyr)
library(knitr)
library(labelled)
```

```{r}
bd<-read_dta("C:\\Users\\ALVARO\\Box\\ipm_oruro\\_data\\bd_dashboard_oruro_v1.dta")
mpi_h<-bd %>% group_by(s0_1) %>% summarise(h=mean(`_mpi_h`,na.rm = T))
mpi_a<-bd %>% group_by(s0_1) %>% summarise(a=mean(`_mpi_a`,na.rm = T))
mpi_m0<-bd %>% group_by(s0_1) %>% summarise(m0=mean(`_mpi_m0`,na.rm = T))
dim<-bd %>% filter(`_mpi_h`==1) %>% group_by(s0_1) %>% summarise_at(vars(dim_1:dim_11),mean,na.rm=T)
mindim<-bd %>% filter(`_mpi_h`==1) %>% group_by(s0_1) %>% summarise_at(vars(dim_1:dim_11),min,na.rm=T)
maxdim<-bd %>% filter(`_mpi_h`==1) %>% group_by(s0_1) %>% summarise_at(vars(dim_1:dim_11),max,na.rm=T)

sdim<-bd %>% filter(`_mpi_h`==1) %>% group_by(s0_1) %>% summarise_at(vars(sdim_1:sdim_35),mean,na.rm=T)
minsdim<-bd %>% filter(`_mpi_h`==1) %>% group_by(s0_1) %>% summarise_at(vars(sdim_1:sdim_35),min,na.rm=T)
maxsdim<-bd %>% filter(`_mpi_h`==1) %>%group_by(s0_1) %>% summarise_at(vars(sdim_1:sdim_35),max,na.rm=T)


dim[,-1]<-dim[,-1]*100
mindim[,-1]<-mindim[,-1]*100
maxdim[,-1]<-maxdim[,-1]*100

sdim[,-1]<-sdim[,-1]*100
minsdim[,-1]<-minsdim[,-1]*100
maxsdim[,-1]<-maxsdim[,-1]*100

dimcom<-bd %>% group_by(s0_1,s0_2) %>% summarise_at(vars(dim_1:dim_11),mean,na.rm=T)

dimcom[,-c(1:2)]<-dimcom[,-c(1:2)]*100

#tablas
t1<-bd %>% group_by(s0_1) %>% summarise(n=n(),iedad=round(mean(s2_2),2),miniedad=min(s2_2),maxiedad=max(s2_2),jedad=round(mean(s2_7),2),minjedad=min(s2_7),maxjedad=max(s2_7))

t2_1<-bd %>% group_by(s0_1) %>% mutate(malei=s2_3==1,femalei=s2_3==2,malej=s2_6==1,femalej=s2_6==2,both=s2_6==3) %>% summarise_at(vars(malei,femalei,malej,femalej,both),sum)

t2_2<-bd %>% group_by(s0_1) %>% mutate(malei=s2_3==1,femalei=s2_3==2,malej=s2_6==1,femalej=s2_6==2,both=s2_6==3) %>% summarise_at(vars(malei,femalei,malej,femalej,both),mean)
t2_2[,2:6]<-t2_2[,2:6]*100


t3_1<-tapply(to_factor(bd$s2_8), bd$s0_1, table)
t3_2<-sapply(t3_1, prop.table)*100

lsdim<-c("Consumo",
"Acceso estable",
"Calidad nutricional",
"Calidad",
"Disponibilidad",
"Acceso",
"Estado de salud",
"Acceso y disponibilidad",
"Calidad de asistencia",
"Instalaciones sanitarias",
"Gestión de residuos",
"Prácticas de higiene",
"Calidad de la estructura de la vivienda",
"Vestimenta",
"Fuentes de energía",
"Calidad",
"Disponibilidad",
"Acceso",
"Tenencia de la tierra",
"Calidad de la tierra",
"Activos agrícolas",
"Activos pecuarios / piscícolas",
"Empleo y habilidades",
"Servicios financieros",
"Activos fijos y remesas",
"Grado de exposición",
"Capacidad de afrontamiento",
"Capacidad de recuperación",
"Acceso a educación",
"Acceso a atención médica",
"Igualdad social",
"Prácticas agrícolas resilientes al clima",
"Agua para la agricultura",
"Capacidad humana",
"Infraestructura resiliente al clima")
```

# Carangas {data-navmenu="Municipio" data-icon="fa-list"}

Row
-----------------------------------------------------------------------

### Incidencia de pobreza (H)

```{r}
i<-3
valueBox(paste0(round(mpi_h$h[i]*100,2),"%"), icon = "fa-line-chart",color="danger")
```

### Intensidad de pobreza (A)

```{r}
valueBox(paste0(round(mpi_a$a[i]*100,2),"%"), icon = "fa-area-chart",color="success")
```

### Índice de pobreza Multidimensional (M0)

```{r}
valueBox(round(mpi_m0$m0[i],2), icon = "fa-bar-chart",color="info")
```

Row {.tabset}
-----------------------------------------------------------------------

### Perfil municipal {data-height=600}

```{r}
ldim<-c(
"Seguridad nutricional/alimentaria",
"Abastecimiento de agua doméstica",
"Salud y cuidado de la salud",
"Saneamiento e higiene",
"Vivienda ropa y energía",
"Educación",
"Activos agrícolas",
"Activos no agrícolas",
"Exposición y resistencia a shocks",
"Igualdad social y de género",
"Adaptación al cambio climático")
library(plotly)
m <- list(
  l = 100,
  r = 100,
  b = 100,
  t = 100,
  pad = 4
)
mcom <- list(
  l = 100,
  r = 100,
  b = 100,
  t = 100,
  pad = 4
)

fig <- plot_ly(
    type = 'scatterpolar',
    r = round(t(dim[i,-1])[,1],2),
    theta = ldim,
    fill = 'toself'
  ) 
fig <- fig %>%
  layout(title="Municipio de Carangas",margin=m,
    polar = list(
      radialaxis = list(
        visible = T,
        range = c(0,100)
      )
    ),autoscale = TRUE
  )
fig
```   

### Perfil en las comunidades

```{r}
fig <- plot_ly(
    type = 'scatterpolar',
    fill = 'toself'
  ) 
fig <- fig %>%
  add_trace(
    r = round(t(dim[i,-1])[,1],2),
    theta = ldim,
    name = paste0("Municipio: ",names(attributes(dim$s0_1)$labels)[i])
  )
aux<-dimcom %>% filter(s0_1==i & !is.nan(dim_1))
for(j in 1:nrow(aux)){
fig <- fig %>%
  add_trace(
    r = round(t(aux[j,-c(1:2)])[,1],2),
    theta = ldim,
    name = aux[j,2]
  )   
}
fig <- fig %>%
  layout(title="Municipio de Carangas",margin=mcom,legend = list(orientation = 'h',x = 0, y = -0.7,font = list(size = 10)),
    polar = list(
      radialaxis = list(
        visible = T,
        range = c(0,100)
      )
    )
  )
fig
```   
 
Row {.tabset}  
----------------------------------------------------------------------- 
 
### Resumen general

```{r}
library(kableExtra)
library(formattable)

t1out<-data.frame(rbind(c(t1[i,"n"],"",""),as.matrix(t1[i,3:5]),
as.matrix(t1[i,6:8])))
names(t1out)<-c("Valor/Promedio","Mínimo","Máximo")
rownames(t1out)<-c("Hogares entrevistados","Edad del informante","Edad del jefe del hogar")

t1out %>% kbl(caption = "Información general") %>% kable_classic()

t2out<-data.frame(cbind(t(t2_1[i,-1]),round(t(t2_2[i,-1]),2)))
names(t2out)<-c("Valor","%")
rownames(t2out)<-c("Informantes Hombres","Informantes mujeres","Jefes de hogar: Hombres","Jefes de hogar: Mujeres","Jefes de hogar: Ambos")

t2out %>% kbl(caption = "Estadísticas de género") %>% kable_classic()

t3out<-data.frame(cbind(t3_1[[i]],round(t3_2[,i],2)))
names(t3out)<-c("Valor","%")

t3out %>% kbl(caption = "Estado civil del jefe del hogar") %>% kable_classic() 
```

### Componentes

```{r,results = 'asis'}
#https://cran.r-project.org/web/packages/ztable/vignettes/heatmapTable.html
library(ztable)
library(magrittr)
library(moonBook)

x<-t(rbind(dim[i,-1],mindim[i,-1],maxdim[i,-1]))
x<-data.frame("Dimensión"=paste0(1:11,". ",ldim),"Promedio"=round(x[,1],2),"Mínimo"=round(x[,2],2),"Máximo"=round(x[,3],2))
rownames(x)<-NULL
z=ztable(x,include.rownames=F) 
z %>% makeHeatmap(cols = 2:4)
```

### Sub componentes {data-height=1200}
    
```{r,results = 'asis'}
x<-t(rbind(sdim[i,-1],minsdim[i,-1],maxsdim[i,-1]))

rr1<-c(
paste0("1. ",ldim[1]),rep("",2),
paste0("2. ",ldim[2]),rep("",2),
paste0("3. ",ldim[3]),rep("",2),
paste0("4. ",ldim[4]),rep("",2),
paste0("5. ",ldim[5]),rep("",2),
paste0("6. ",ldim[6]),rep("",2),
paste0("7. ",ldim[7]),rep("",3),
paste0("8. ",ldim[8]),rep("",2),
paste0("9. ",ldim[9]),rep("",2),
paste0("10. ",ldim[10]),rep("",2),
paste0("11. ",ldim[11]),rep("",3))

x<-data.frame("Dimensión"=rr1,"Sub dimensión"=lsdim,"Promedio"=round(x[,1],2),"Mínimo"=round(x[,2],2),"Máximo"=round(x[,3],2))
rownames(x)<-NULL

z=ztable(x,include.rownames=F,hline.after=c(3,6,9,12,15,18,22,25,28,31)) 
z %>% makeHeatmap(cols = 3:5)
```

# AIOC Uru Chipaya {data-navmenu="Municipio" data-icon="fa-list"}

Row
-----------------------------------------------------------------------

### Incidencia de pobreza (H)

```{r}
i<-1
valueBox(paste0(round(mpi_h$h[i]*100,2),"%"), icon = "fa-line-chart",color="danger")
```

### Intensidad de pobreza (A)

```{r}
valueBox(paste0(round(mpi_a$a[i]*100,2),"%"), icon = "fa-area-chart",color="success")
```

### Índice de pobreza Multidimensional (M0)

```{r}
valueBox(round(mpi_m0$m0[i],2), icon = "fa-bar-chart",color="info")
```

Row {.tabset}
-----------------------------------------------------------------------

### Perfil municipal {data-height=600}

```{r}
ldim<-c(
"Seguridad nutricional/alimentaria",
"Abastecimiento de agua doméstica",
"Salud y cuidado de la salud",
"Saneamiento e higiene",
"Vivienda ropa y energía",
"Educación",
"Activos agrícolas",
"Activos no agrícolas",
"Exposición y resistencia a shocks",
"Igualdad social y de género",
"Adaptación al cambio climático")
library(plotly)
m <- list(
  l = 100,
  r = 100,
  b = 100,
  t = 100,
  pad = 4
)
mcom <- list(
  l = 100,
  r = 100,
  b = 100,
  t = 100,
  pad = 4
)

fig <- plot_ly(
    type = 'scatterpolar',
    r = round(t(dim[i,-1])[,1],2),
    theta = ldim,
    fill = 'toself'
  ) 
fig <- fig %>%
  layout(title="AIOC Uru Chipaya",margin=m,
    polar = list(
      radialaxis = list(
        visible = T,
        range = c(0,100)
      )
    ),autoscale = TRUE
  )
fig
```   

### Perfil en las comunidades

```{r}
fig <- plot_ly(
    type = 'scatterpolar',
    fill = 'toself'
  ) 
fig <- fig %>%
  add_trace(
    r = round(t(dim[i,-1])[,1],2),
    theta = ldim,
    name = paste0("Municipio: ",names(attributes(dim$s0_1)$labels)[i])
  )
aux<-dimcom %>% filter(s0_1==i & !is.nan(dim_1))
for(j in 1:nrow(aux)){
fig <- fig %>%
  add_trace(
    r = round(t(aux[j,-c(1:2)])[,1],2),
    theta = ldim,
    name = aux[j,2]
  )   
}
fig <- fig %>%
  layout(title="AIOC Uru Chipaya",margin=mcom,legend = list(orientation = 'h',x = 0, y = -0.7,font = list(size = 10)),
    polar = list(
      radialaxis = list(
        visible = T,
        range = c(0,100)
      )
    )
  )
fig
```   
 
Row {.tabset}  
----------------------------------------------------------------------- 
 
### Resumen general

```{r}
library(kableExtra)
library(formattable)

t1out<-data.frame(rbind(c(t1[i,"n"],"",""),as.matrix(t1[i,3:5]),
as.matrix(t1[i,6:8])))
names(t1out)<-c("Valor/Promedio","Mínimo","Máximo")
rownames(t1out)<-c("Hogares entrevistados","Edad del informante","Edad del jefe del hogar")

t1out %>% kbl(caption = "Información general") %>% kable_classic()

t2out<-data.frame(cbind(t(t2_1[i,-1]),round(t(t2_2[i,-1]),2)))
names(t2out)<-c("Valor","%")
rownames(t2out)<-c("Informantes Hombres","Informantes mujeres","Jefes de hogar: Hombres","Jefes de hogar: Mujeres","Jefes de hogar: Ambos")

t2out %>% kbl(caption = "Estadísticas de género") %>% kable_classic()

t3out<-data.frame(cbind(t3_1[[i]],round(t3_2[,i],2)))
names(t3out)<-c("Valor","%")

t3out %>% kbl(caption = "Estado civil del jefe del hogar") %>% kable_classic() 
```

### Componentes

```{r,results = 'asis'}
#https://cran.r-project.org/web/packages/ztable/vignettes/heatmapTable.html
library(ztable)
library(magrittr)
library(moonBook)

x<-t(rbind(dim[i,-1],mindim[i,-1],maxdim[i,-1]))
x<-data.frame("Dimensión"=paste0(1:11,". ",ldim),"Promedio"=round(x[,1],2),"Mínimo"=round(x[,2],2),"Máximo"=round(x[,3],2))
rownames(x)<-NULL
z=ztable(x,include.rownames=F) 
z %>% makeHeatmap(cols = 2:4)
```

### Sub componentes {data-height=1200}
    
```{r,results = 'asis'}
x<-t(rbind(sdim[i,-1],minsdim[i,-1],maxsdim[i,-1]))

rr1<-c(
paste0("1. ",ldim[1]),rep("",2),
paste0("2. ",ldim[2]),rep("",2),
paste0("3. ",ldim[3]),rep("",2),
paste0("4. ",ldim[4]),rep("",2),
paste0("5. ",ldim[5]),rep("",2),
paste0("6. ",ldim[6]),rep("",2),
paste0("7. ",ldim[7]),rep("",3),
paste0("8. ",ldim[8]),rep("",2),
paste0("9. ",ldim[9]),rep("",2),
paste0("10. ",ldim[10]),rep("",2),
paste0("11. ",ldim[11]),rep("",3))

x<-data.frame("Dimensión"=rr1,"Sub dimensión"=lsdim,"Promedio"=round(x[,1],2),"Mínimo"=round(x[,2],2),"Máximo"=round(x[,3],2))
rownames(x)<-NULL

z=ztable(x,include.rownames=F,hline.after=c(3,6,9,12,15,18,22,25,28,31)) 
z %>% makeHeatmap(cols = 3:5)
```

# Coipasa {data-navmenu="Municipio" data-icon="fa-list"}

Row
-----------------------------------------------------------------------

### Incidencia de pobreza (H)

```{r}
i<-2
valueBox(paste0(round(mpi_h$h[i]*100,2),"%"), icon = "fa-line-chart",color="danger")
```

### Intensidad de pobreza (A)

```{r}
valueBox(paste0(round(mpi_a$a[i]*100,2),"%"), icon = "fa-area-chart",color="success")
```

### Índice de pobreza Multidimensional (M0)

```{r}
valueBox(round(mpi_m0$m0[i],2), icon = "fa-bar-chart",color="info")
```

Row {.tabset}
-----------------------------------------------------------------------

### Perfil municipal {data-height=600}

```{r}
ldim<-c(
"Seguridad nutricional/alimentaria",
"Abastecimiento de agua doméstica",
"Salud y cuidado de la salud",
"Saneamiento e higiene",
"Vivienda ropa y energía",
"Educación",
"Activos agrícolas",
"Activos no agrícolas",
"Exposición y resistencia a shocks",
"Igualdad social y de género",
"Adaptación al cambio climático")
library(plotly)
m <- list(
  l = 100,
  r = 100,
  b = 100,
  t = 100,
  pad = 4
)
mcom <- list(
  l = 100,
  r = 100,
  b = 100,
  t = 100,
  pad = 4
)

fig <- plot_ly(
    type = 'scatterpolar',
    r = round(t(dim[i,-1])[,1],2),
    theta = ldim,
    fill = 'toself'
  ) 
fig <- fig %>%
  layout(title="Municipio de Coipasa",margin=m,
    polar = list(
      radialaxis = list(
        visible = T,
        range = c(0,100)
      )
    ),autoscale = TRUE
  )
fig
```   

### Perfil en las comunidades

```{r}
fig <- plot_ly(
    type = 'scatterpolar',
    fill = 'toself'
  ) 
fig <- fig %>%
  add_trace(
    r = round(t(dim[i,-1])[,1],2),
    theta = ldim,
    name = paste0("Municipio: ",names(attributes(dim$s0_1)$labels)[i])
  )
aux<-dimcom %>% filter(s0_1==i & !is.nan(dim_1))
for(j in 1:nrow(aux)){
fig <- fig %>%
  add_trace(
    r = round(t(aux[j,-c(1:2)])[,1],2),
    theta = ldim,
    name = aux[j,2]
  )   
}
fig <- fig %>%
  layout(title="Municipio de Coipasa",margin=mcom,legend = list(orientation = 'h',x = 0, y = -0.7,font = list(size = 10)),
    polar = list(
      radialaxis = list(
        visible = T,
        range = c(0,100)
      )
    )
  )
fig
```   
 
Row {.tabset}  
----------------------------------------------------------------------- 
 
### Resumen general

```{r}
library(kableExtra)
library(formattable)

t1out<-data.frame(rbind(c(t1[i,"n"],"",""),as.matrix(t1[i,3:5]),
as.matrix(t1[i,6:8])))
names(t1out)<-c("Valor/Promedio","Mínimo","Máximo")
rownames(t1out)<-c("Hogares entrevistados","Edad del informante","Edad del jefe del hogar")

t1out %>% kbl(caption = "Información general") %>% kable_classic()

t2out<-data.frame(cbind(t(t2_1[i,-1]),round(t(t2_2[i,-1]),2)))
names(t2out)<-c("Valor","%")
rownames(t2out)<-c("Informantes Hombres","Informantes mujeres","Jefes de hogar: Hombres","Jefes de hogar: Mujeres","Jefes de hogar: Ambos")

t2out %>% kbl(caption = "Estadísticas de género") %>% kable_classic()

t3out<-data.frame(cbind(t3_1[[i]],round(t3_2[,i],2)))
names(t3out)<-c("Valor","%")

t3out %>% kbl(caption = "Estado civil del jefe del hogar") %>% kable_classic() 
```

### Componentes

```{r,results = 'asis'}
#https://cran.r-project.org/web/packages/ztable/vignettes/heatmapTable.html
library(ztable)
library(magrittr)
library(moonBook)

x<-t(rbind(dim[i,-1],mindim[i,-1],maxdim[i,-1]))
x<-data.frame("Dimensión"=paste0(1:11,". ",ldim),"Promedio"=round(x[,1],2),"Mínimo"=round(x[,2],2),"Máximo"=round(x[,3],2))
rownames(x)<-NULL
z=ztable(x,include.rownames=F) 
z %>% makeHeatmap(cols = 2:4)
```

### Sub componentes {data-height=1200}
    
```{r,results = 'asis'}
x<-t(rbind(sdim[i,-1],minsdim[i,-1],maxsdim[i,-1]))

rr1<-c(
paste0("1. ",ldim[1]),rep("",2),
paste0("2. ",ldim[2]),rep("",2),
paste0("3. ",ldim[3]),rep("",2),
paste0("4. ",ldim[4]),rep("",2),
paste0("5. ",ldim[5]),rep("",2),
paste0("6. ",ldim[6]),rep("",2),
paste0("7. ",ldim[7]),rep("",3),
paste0("8. ",ldim[8]),rep("",2),
paste0("9. ",ldim[9]),rep("",2),
paste0("10. ",ldim[10]),rep("",2),
paste0("11. ",ldim[11]),rep("",3))

x<-data.frame("Dimensión"=rr1,"Sub dimensión"=lsdim,"Promedio"=round(x[,1],2),"Mínimo"=round(x[,2],2),"Máximo"=round(x[,3],2))
rownames(x)<-NULL

z=ztable(x,include.rownames=F,hline.after=c(3,6,9,12,15,18,22,25,28,31)) 
z %>% makeHeatmap(cols = 3:5)
```

# Esmeralda {data-navmenu="Municipio" data-icon="fa-list"}

Row
-----------------------------------------------------------------------

### Incidencia de pobreza (H)

```{r}
i<-5
valueBox(paste0(round(mpi_h$h[i]*100,2),"%"), icon = "fa-line-chart",color="danger")
```

### Intensidad de pobreza (A)

```{r}
valueBox(paste0(round(mpi_a$a[i]*100,2),"%"), icon = "fa-area-chart",color="success")
```

### Índice de pobreza Multidimensional (M0)

```{r}
valueBox(round(mpi_m0$m0[i],2), icon = "fa-bar-chart",color="info")
```

Row {.tabset}
-----------------------------------------------------------------------

### Perfil municipal {data-height=600}

```{r}
ldim<-c(
"Seguridad nutricional/alimentaria",
"Abastecimiento de agua doméstica",
"Salud y cuidado de la salud",
"Saneamiento e higiene",
"Vivienda ropa y energía",
"Educación",
"Activos agrícolas",
"Activos no agrícolas",
"Exposición y resistencia a shocks",
"Igualdad social y de género",
"Adaptación al cambio climático")
library(plotly)
m <- list(
  l = 100,
  r = 100,
  b = 100,
  t = 100,
  pad = 4
)
mcom <- list(
  l = 100,
  r = 100,
  b = 100,
  t = 100,
  pad = 4
)

fig <- plot_ly(
    type = 'scatterpolar',
    r = round(t(dim[i,-1])[,1],2),
    theta = ldim,
    fill = 'toself'
  ) 
fig <- fig %>%
  layout(title="Municipio de Esmeralda",margin=m,
    polar = list(
      radialaxis = list(
        visible = T,
        range = c(0,100)
      )
    ),autoscale = TRUE
  )
fig
```   

### Perfil en las comunidades

```{r}
fig <- plot_ly(
    type = 'scatterpolar',
    fill = 'toself'
  ) 
fig <- fig %>%
  add_trace(
    r = round(t(dim[i,-1])[,1],2),
    theta = ldim,
    name = paste0("Municipio: ",names(attributes(dim$s0_1)$labels)[i])
  )
aux<-dimcom %>% filter(s0_1==i & !is.nan(dim_1))
for(j in 1:nrow(aux)){
fig <- fig %>%
  add_trace(
    r = round(t(aux[j,-c(1:2)])[,1],2),
    theta = ldim,
    name = aux[j,2]
  )   
}
fig <- fig %>%
  layout(title="Municipio de Esmeralda",margin=mcom,legend = list(orientation = 'h',x = 0, y = -0.7,font = list(size = 10)),
    polar = list(
      radialaxis = list(
        visible = T,
        range = c(0,100)
      )
    )
  )
fig
```   
 
Row {.tabset}  
----------------------------------------------------------------------- 
 
### Resumen general

```{r}
library(kableExtra)
library(formattable)

t1out<-data.frame(rbind(c(t1[i,"n"],"",""),as.matrix(t1[i,3:5]),
as.matrix(t1[i,6:8])))
names(t1out)<-c("Valor/Promedio","Mínimo","Máximo")
rownames(t1out)<-c("Hogares entrevistados","Edad del informante","Edad del jefe del hogar")

t1out %>% kbl(caption = "Información general") %>% kable_classic()

t2out<-data.frame(cbind(t(t2_1[i,-1]),round(t(t2_2[i,-1]),2)))
names(t2out)<-c("Valor","%")
rownames(t2out)<-c("Informantes Hombres","Informantes mujeres","Jefes de hogar: Hombres","Jefes de hogar: Mujeres","Jefes de hogar: Ambos")

t2out %>% kbl(caption = "Estadísticas de género") %>% kable_classic()

t3out<-data.frame(cbind(t3_1[[i]],round(t3_2[,i],2)))
names(t3out)<-c("Valor","%")

t3out %>% kbl(caption = "Estado civil del jefe del hogar") %>% kable_classic() 
```

### Componentes

```{r,results = 'asis'}
#https://cran.r-project.org/web/packages/ztable/vignettes/heatmapTable.html
library(ztable)
library(magrittr)
library(moonBook)

x<-t(rbind(dim[i,-1],mindim[i,-1],maxdim[i,-1]))
x<-data.frame("Dimensión"=paste0(1:11,". ",ldim),"Promedio"=round(x[,1],2),"Mínimo"=round(x[,2],2),"Máximo"=round(x[,3],2))
rownames(x)<-NULL
z=ztable(x,include.rownames=F) 
z %>% makeHeatmap(cols = 2:4)
```

### Sub componentes {data-height=1200}
    
```{r,results = 'asis'}
x<-t(rbind(sdim[i,-1],minsdim[i,-1],maxsdim[i,-1]))

rr1<-c(
paste0("1. ",ldim[1]),rep("",2),
paste0("2. ",ldim[2]),rep("",2),
paste0("3. ",ldim[3]),rep("",2),
paste0("4. ",ldim[4]),rep("",2),
paste0("5. ",ldim[5]),rep("",2),
paste0("6. ",ldim[6]),rep("",2),
paste0("7. ",ldim[7]),rep("",3),
paste0("8. ",ldim[8]),rep("",2),
paste0("9. ",ldim[9]),rep("",2),
paste0("10. ",ldim[10]),rep("",2),
paste0("11. ",ldim[11]),rep("",3))

x<-data.frame("Dimensión"=rr1,"Sub dimensión"=lsdim,"Promedio"=round(x[,1],2),"Mínimo"=round(x[,2],2),"Máximo"=round(x[,3],2))
rownames(x)<-NULL

z=ztable(x,include.rownames=F,hline.after=c(3,6,9,12,15,18,22,25,28,31)) 
z %>% makeHeatmap(cols = 3:5)
```

# Yunguyo del Litoral {data-navmenu="Municipio" data-icon="fa-list"}

Row
-----------------------------------------------------------------------

### Incidencia de pobreza (H)

```{r}
i<-4
valueBox(paste0(round(mpi_h$h[i]*100,2),"%"), icon = "fa-line-chart",color="danger")
```

### Intensidad de pobreza (A)

```{r}
valueBox(paste0(round(mpi_a$a[i]*100,2),"%"), icon = "fa-area-chart",color="success")
```

### Índice de pobreza Multidimensional (M0)

```{r}
valueBox(round(mpi_m0$m0[i],2), icon = "fa-bar-chart",color="info")
```

Row {.tabset}
-----------------------------------------------------------------------

### Perfil municipal {data-height=600}

```{r}
ldim<-c(
"Seguridad nutricional/alimentaria",
"Abastecimiento de agua doméstica",
"Salud y cuidado de la salud",
"Saneamiento e higiene",
"Vivienda ropa y energía",
"Educación",
"Activos agrícolas",
"Activos no agrícolas",
"Exposición y resistencia a shocks",
"Igualdad social y de género",
"Adaptación al cambio climático")
library(plotly)
m <- list(
  l = 100,
  r = 100,
  b = 100,
  t = 100,
  pad = 4
)
mcom <- list(
  l = 100,
  r = 100,
  b = 100,
  t = 100,
  pad = 4
)

fig <- plot_ly(
    type = 'scatterpolar',
    r = round(t(dim[i,-1])[,1],2),
    theta = ldim,
    fill = 'toself'
  ) 
fig <- fig %>%
  layout(title="Municipio de Yunguyo del Litoral",margin=m,
    polar = list(
      radialaxis = list(
        visible = T,
        range = c(0,100)
      )
    ),autoscale = TRUE
  )
fig
```   

### Perfil en las comunidades

```{r}
fig <- plot_ly(
    type = 'scatterpolar',
    fill = 'toself'
  ) 
fig <- fig %>%
  add_trace(
    r = round(t(dim[i,-1])[,1],2),
    theta = ldim,
    name = paste0("Municipio: ",names(attributes(dim$s0_1)$labels)[i])
  )
aux<-dimcom %>% filter(s0_1==i & !is.nan(dim_1))
for(j in 1:nrow(aux)){
fig <- fig %>%
  add_trace(
    r = round(t(aux[j,-c(1:2)])[,1],2),
    theta = ldim,
    name = aux[j,2]
  )   
}
fig <- fig %>%
  layout(title="Municipio de Yunguyo del Litoral",margin=mcom,legend = list(orientation = 'h',x = 0, y = -0.7,font = list(size = 10)),
    polar = list(
      radialaxis = list(
        visible = T,
        range = c(0,100)
      )
    )
  )
fig
```   
 
Row {.tabset}  
----------------------------------------------------------------------- 
 
### Resumen general

```{r}
library(kableExtra)
library(formattable)

t1out<-data.frame(rbind(c(t1[i,"n"],"",""),as.matrix(t1[i,3:5]),
as.matrix(t1[i,6:8])))
names(t1out)<-c("Valor/Promedio","Mínimo","Máximo")
rownames(t1out)<-c("Hogares entrevistados","Edad del informante","Edad del jefe del hogar")

t1out %>% kbl(caption = "Información general") %>% kable_classic()

t2out<-data.frame(cbind(t(t2_1[i,-1]),round(t(t2_2[i,-1]),2)))
names(t2out)<-c("Valor","%")
rownames(t2out)<-c("Informantes Hombres","Informantes mujeres","Jefes de hogar: Hombres","Jefes de hogar: Mujeres","Jefes de hogar: Ambos")

t2out %>% kbl(caption = "Estadísticas de género") %>% kable_classic()

t3out<-data.frame(cbind(t3_1[[i]],round(t3_2[,i],2)))
names(t3out)<-c("Valor","%")

t3out %>% kbl(caption = "Estado civil del jefe del hogar") %>% kable_classic() 
```

### Componentes

```{r,results = 'asis'}
#https://cran.r-project.org/web/packages/ztable/vignettes/heatmapTable.html
library(ztable)
library(magrittr)
library(moonBook)

x<-t(rbind(dim[i,-1],mindim[i,-1],maxdim[i,-1]))
x<-data.frame("Dimensión"=paste0(1:11,". ",ldim),"Promedio"=round(x[,1],2),"Mínimo"=round(x[,2],2),"Máximo"=round(x[,3],2))
rownames(x)<-NULL
z=ztable(x,include.rownames=F) 
z %>% makeHeatmap(cols = 2:4)
```

### Sub componentes {data-height=1200}
    
```{r,results = 'asis'}
x<-t(rbind(sdim[i,-1],minsdim[i,-1],maxsdim[i,-1]))

rr1<-c(
paste0("1. ",ldim[1]),rep("",2),
paste0("2. ",ldim[2]),rep("",2),
paste0("3. ",ldim[3]),rep("",2),
paste0("4. ",ldim[4]),rep("",2),
paste0("5. ",ldim[5]),rep("",2),
paste0("6. ",ldim[6]),rep("",2),
paste0("7. ",ldim[7]),rep("",3),
paste0("8. ",ldim[8]),rep("",2),
paste0("9. ",ldim[9]),rep("",2),
paste0("10. ",ldim[10]),rep("",2),
paste0("11. ",ldim[11]),rep("",3))

x<-data.frame("Dimensión"=rr1,"Sub dimensión"=lsdim,"Promedio"=round(x[,1],2),"Mínimo"=round(x[,2],2),"Máximo"=round(x[,3],2))
rownames(x)<-NULL

z=ztable(x,include.rownames=F,hline.after=c(3,6,9,12,15,18,22,25,28,31)) 
z %>% makeHeatmap(cols = 3:5)
```
